【裁判字號】    92,上易,1584
【裁判日期】    920910
【裁判案由】    妨害名譽
【裁判全文】
臺灣高等法院臺中分院刑事判決        
                           九十二年度上易字第一五八四號
    上  訴  人  臺灣臺中地方法院檢察署檢察官
    被      告  乙○○
右上訴人因妨害名譽案件，不服臺灣臺中地方法院九十二年度易
字第一三八四號中華民國九十二年六月二十五日第一審判決（起
訴案號：臺灣臺中地方法院檢察署九十一年度偵字第二一五五０
號），提起上訴，本院判決如左：
    主      文
原判決撤銷。
乙○○公然侮辱人，處罰金貳仟柒佰元，如易服勞役以佰元折
算壹日。
    事      實
一、丙○○○為乙○○之岳母，惟二人因債務問題曾生訴訟，乙
    ○○竟於民國九十一年八月八日上午十一時四十五分許，在
    臺灣臺中地方法院民事執行處前走廊，公然以「幹你娘ＸＸ
    （台語女性性器官）」之言詞侮辱丙○○○。
二、案經丙○○○訴由臺灣臺中地方法院檢察署檢察官偵查起訴
    。
    理      由
一、訊據被告乙○○矢口否認有何辱告訴人丙○○○情事，辯
    稱九十一年八月八日伊僅與其妻Ｌ○○在臺中地方法院發生
    口角，伊並無辱告訴人之必要云云，然查被告犯行業據告
    訴人於歷次訊問指述甚詳，核與當時在場之Ｌ○○證述相符
    ，另以證人即為告訴人處理與被告間民事爭執之吳中和律師
    於偵查中亦證述：「．．．，法官通知十一點到執行處，十
    一時四十左右我與Ｌ○○在二Ｆ之執行處辦公室等法官訊問
    ，丙○○○與他先生及乙○○在走廊等候，突然聽到乙○○
    很大聲在那邊喧鬧，我與Ｌ○○走出去，我問丙○○○乙○
    ○在說什麼，丙○○○說乙○○在罵他，用台語咒罵他，我
    問他罵什麼，丙○○○說『乾你娘ＸＸ』，我對乙○○說這
    是公然侮辱，楊律師就把乙○○拉到外面去，我當時只有聽
    到很大聲嚷嚷，但沒聽不清楚嚷嚷些什麼。」，而當時被告
    所委任之律師楊國煜在偵查中陳稱「我是乙○○的律師，當
    時是乙○○與Ｌ○○在爭吵，並無辱丙○○○」，又稱「
    我看他（指被告）和丙○○○吵的很兇」等語（參見偵查卷
    第二十三頁背面、二十四頁背面、第二十五頁），雖吳、楊
    二律師或聽不清楚嚷嚷什麼，或未聽見有辱之語，惟該二
    律師本為處理其他案件而到場，對臨時發生之庭外爭吵，自
    不必專注聽取其內容，其聽不清楚或未聽見，並不能反證無
    辱之事，而由其二人所述之「大聲嚷嚷」、「和丙○○○
    吵得很兇」及當場聽丙○○○轉述之受辱之語，並參酌告
    訴人乃一年長婦女，衡情應不致憑空杜撰遭受上述穢語辱
    之事而自損，告訴人所指述並為Ｌ○○證述之被告以穢語辱
    告訴人之事信屬不虛，又法院民事執行處前走廊，乃公眾
    得出入之地，被告於執行處上班時間，在該處所辱告訴人
    ，自為不特定人得共見共聞，其公然侮辱之犯行堪以認定，
    應依法論罪科刑。
二、核被告所為，係犯刑法第三百零九條第一項之公然侮辱罪，
    原審不察，遽予無罪之諭知，自有未洽，檢察官上訴意旨指
    摘原審判決不當，非無理由，自應予撤銷改判，爰審酌被告
    犯罪之動機、手段、犯後態度等一切情狀，量處如主文第二
    項所示之刑示懲，並諭知罰金易服勞役之折算標準。
據上論結，應依刑事訴訟法第三百六十九條第一項前段、第三百
六十四條、第二百九十九條第一項前段，刑法第三百零九條第一
項、第四十二條第二項，罰金罰鍰提高標準條例第一條前段，第
二條，判決如主文。
本案經檢察官甲○○到庭執行職務。


中    華    民    國    92    年    9     月    10    日
        臺灣高等法院臺中分院刑事第五庭
                                審判長法  官袁從楨
                                      法  官胡森田
                                      法  官姚勳昌
右正本證明與原本無異。
不得上訴。
                                      書記官洪麗華


中    華    民    國    92    年    9     月    12    日
中華民國刑法第三百零九條
 (公然侮辱罪)公然侮辱人者，處拘役或三百元以下罰金。
以強暴犯前項之罪者，處一年以下有期徒刑、拘役或五百元以下罰金。          Ｉ

司法院資訊處製作；財團法人民間司法改革基金會備份。
